臺灣高等法院臺中分院刑事裁定　　　　 94年度交抗字第606號
抗　告　人
即受處分人　甲○○
上列抗告人因違反道路交通管理處罰條例案件，不服臺灣臺中地
方法院中華民國94年6月13日裁定（94年度交聲字第321號），提
起抗告，本院裁定如下：
    主  文
抗告駁回。
    理  由
一、按交通事件之抗告程序準用刑事訴訟法有關規定，道路交通
    管理處罰條例第89條及該條授權制定之道路交通案件處理辦
    法第26條定有明文。當事人對於法院之裁定有不服者，除有
    特別規定外，得抗告於直接上級法院；又抗告期間，除有特
    別規定外，為5日，自送達裁定後起算；抗告法院認為抗告
    有不合法律上程式之情形者，應以裁定駁回之，刑事訴訟法
    第403條第1項、第406條前段、第411條前段亦有明文規定。
    再如不能依應受送達人之住居所、事務所或營業所為送達，
    或無法交付與有辨別事理能力之同居人及受僱人時，得將文
    書寄存於送達地之自治或警察機關，並作送達通知書2份，
    1份黏貼於應受送達人住居所門首，另1份置於該送達處所信
    箱或其他適當位置，以為送達；寄存送達，自寄存之日起，
    經10日發生效力，民事訴訟法第138條第1項、第2項分別定
    有明文，此一寄存送達之規定，依刑事訴訟法第62條之規定
    ，準用於刑事訴訟程序。且送達人以寄存送達方式送達裁定
    正本時，自寄存之日起，經10日發生送達效力，抗告期間，
    亦自該發生送達效力之日之翌日起算，至於應受送達人實際
    有無至警察機關領取裁定正本，及至警察機關領得裁定正本
    之時日為何，則非所問，復有最高法院87年度台上字第3310
    號判決要旨可資參照。
二、經查，本件抗告人甲○○因違反道路交通管理處罰條例案件
    ，經原審於民國94年6月13日裁定駁回其異議後，將裁定正
    本交由郵務機關送達於抗告人呈報之住所地即臺中市○○路
    ○段48之2號，因送達人即郵務人員陳照鈞未獲會晤抗告人本
    人，亦無得受領文書之同居人或受僱人，送達人乃於94年6
    月21日將上開裁定正本寄存於臺中市警察局第六分局何安派
    出所，並作送達通知書2份，惟因上址無設置信箱，送達人
    僅能將上開通知書2份皆黏貼於上址鐵門之柱子上，以為送
    達等情，業經證人陳照鈞於原審結證屬實，並有送達證書正
    本1紙附原審卷可按。依首開說明，原裁定應自94年6月21日
    起經過10日即94年6月30日發生送達效力，另交通事件之抗
    告期間既無特別規定，自為5日，自送達上開裁定正本生效
    之翌日起算，計至94年7月5日（抗告人因住臺中市，無在途
    期間），其抗告期間即已屆滿，本件抗告人延至94年8月9日
    始行提起抗告，有抗告人提出之抗告狀上收文戳日期在卷可
    稽，顯已逾越法定抗告期間，其抗告自不合法。抗告意旨雖
    以送達人未將送達通知書黏貼於門首，故未完成寄存送達程
    序，伊係於94年8月1日才得知裁定正本寄存於警察機關，並
    於隔日即94年8月2日方至警察機關領取裁定正本為由，提起
    本件抗告，惟抗告人並未提出任何證據供本院調查審酌，其
    空言指摘原審送達程序不合法，殊難遽採，況本件寄存送達
    縱依抗告人所陳應於94年8月2日其至警察機關領取裁定正本
    之日始發生送達效力，惟自該日之翌日即94年8月3日起算，
    計至94年8月8日（因該期間之末日94年8月7日為星期日，應
    以次日代之），該抗告期間復已屆滿，抗告人於94年8月9日
    提起本件抗告，亦已逾越法定抗告期間。從而抗告人提起本
    件抗告，業因逾越法定抗告期間而不合法律上程式，且屬不
    可補正，顯非合法，應予駁回。
三、據上論結，應依道路交通管理處罰條例第89條、道路交通案
    件處理辦法第26條、刑事訴訟法第411條前段，裁定如主文
    。
中　　華　　民　　國　　94　　年　　10　　月　　24　　日
               刑事第九庭　審判長法　官　陳　筱　珮
                                 法　官　趙　春　碧
                                 法　官　張　國　忠
上列正本證明與原本無異。
不得再抗告。
                                 書記官　林　玉　惠
中　　華　　民　　國　　94　　年　　10　　月　　26　　日
　　　　　　　　　　　　　　　　　　　　　　　　　　　Ｆ
